【裁判字號】    98,交聲,1671
【裁判日期】    980922
【裁判案由】    違反道路交通管理處罰條例聲明異議
【裁判全文】
臺灣桃園地方法院交通事件裁定        98年度交聲字第1671號
                                    98年度交聲字第1677號
原處分機關  交通部公路總局新竹區監理所桃園監理站
異  議  人
即受處分人  甲○○
上列異議人即受處分人因違反道路交通管理處罰條例案件，對於
交通部公路總局新竹區監理所桃園監理站民國98年7 月1 日桃監
裁罰字第裁52-ZIQ005316、52-ZIQ008726號違反道路交通管理事
件裁決書所為之處分，聲明異議，本院裁定如下：
    主  文
異議均駁回。
    理  由
一、原處分意旨略以：異議人即受處分人甲○○所有車號GI-968
    0 號自用小客車（下稱系爭車輛），於民國97年10月11日21
    時54分，行經頭城收費站，為交通部臺灣區○道○○○路頭
    城收費站（內政部警政署國道公路警察局第九警察隊協助掣
    單）逕行舉發「行駛高速公路，於駛進收費站繳費時，未依
    標誌指示過站繳費」、「汽車行駛於應繳費之公路不依規定
    繳費」，並填掣公警局交字第ZIQ005316 、ZIQ008726 號2
    件違規通知單。嗣異議人於98年6 月5 日向原處分機關提出
    陳述，經轉請舉發單位查證，仍認異議人確有上開違規行為
    ，填掣桃監裁罰字第裁52-ZIQ005316、52-ZIQ008726號共2
    件裁決書，分別裁處異議人罰鍰新臺幣（下同）1,200 、6,
    000 元，於法應無不合。
二、聲明異議意旨略以：異議人有於97年10月11日21時54分駕駛
    系爭車輛，行經國道5 號頭城收費站，誤闖ETC 車道之情事
    ，然該行為遭重覆處罰（見附件桃監裁罰字第裁52-ZIQ0053
    16、52-ZIQ008726號裁決書2 紙），爰依法聲明異議云云。
三、按汽車行駛於應繳費之公路、橋樑、隧道或輪渡，不依規定
    繳費者，處汽車所有人或駕駛人3,000 元以上6,000 元以下
    罰鍰，並追繳欠費；汽車行駛於高速公路、快速公路或設站
    管制之道路，有其他違反管制規定之行為，處駕駛人600 元
    以上1,200 元以下罰鍰，道路交通管理處罰條例第27條第1
    項、第33條第3 項定有明文。再按交通部臺灣區○道○○○
    路局為辦理電子收費申裝及欠費追繳作業，依據「公路通行
    費徵收管理辦法」（以下簡稱本辦法）相關規定訂定「交通
    部臺灣區○道○○○路局電子收費申裝及欠費追繳作業注意
    事項」（以下簡稱注意事項）；依本辦法第15條規定，用路
    人不依規定繳費者，營運單位應依用路人不同之欠費行為，
    依本局（指高速公路局）查明之車籍資料，製發「補繳通行
    費及作業處理費通知單」，追繳通行費並加收作業處理費用
    ；用路人應於通知單所列之繳費期限內完成補繳程序，逾期
    未繳納則移送相關警察單位依法處理，注意事項第1 條、第
    13條第1 項、第17條第3 項亦分別定有明文。又「行經高速
    公路收費站未依規定繳費，當可援依道路交通管理處罰條例
    第27條第1 項之規定處罰，並無疑義；另針對行經高速公路
    收費站未依高速公路及快速公路交通管制規則第23條規定及
    相關標誌標線指示行駛過站者，如非電子收費使用者行駛電
    子收費車道或未持用回數票行駛回數票專用道等，則依道路
    交通管理處罰條例第33條第3 項規定處罰，亦已明確於違反
    道路交通管理事件統一裁罰基準表規定備註說明。惟汽車行
    經收費站未依指示車道過站而續有未依規定繳費之行為，當
    另有前揭說明同條例第27條規定處罰之適用」，亦經交通部
    於民國95年9 月21日以交路字第0950009048號函釋在案。故
    行經高速公路收費站未依高速公路及快速公路交通管制規則
    第23條規定及相關標誌標線指示行駛過站者，例如：非電子
    收費使用者行駛電子收費車道或未持用回數票行駛回數票專
    用道等情形，應依道路交通管理處罰條例第33條第3 項之規
    定，處駕駛人600 元以上1,200 元以下之罰鍰；若經通知補
    繳而續有未依規定繳費之行為，另有同條例第27條規定處罰
    之適用，附此敘明。
四、經查：
  (一)前揭違規事實，業經異議人於聲明異議狀中坦承不諱，且有
    採證照片1 紙、違規查詢報表1 紙及裁決書2 紙附卷可稽，
    是異議人上開違規事實，洵堪認定，應予裁罰。
  (二)另異議人雖因未依指示車道通過收費站，經裁罰罰鍰1,200
    元，此有交通部國道高速公路局頭城收費站98年6 月16日高
    頭稽字第0980001364號函供參，然異議人因未依指示車道通
    過收費站，違反道路交通管理處罰條例第33條第3 項規定之
    行為，與其因行駛於應繳費之公路未依規定繳費，違反道路
    交通管理處罰條例第27條第1 項規定之行為，依上開說明，
    係屬不同違規行為，自應分別裁罰，無重複處罰之問題，異
    議人之異議為無理由。
五、綜上所述，異議人前揭之違規事實，洵堪認定。原處分機關
    依據道路交通管理處罰條例第27條第1 項、第33條第3 項及
    違反道路交通管理事件統一裁罰基準表規定，裁處罰鍰6,00
    0 及1,200 元，其認事用法均無違誤。從而，本件聲明異議
    為無理由，均應予駁回。
據上論斷，均應依道路交通管理處罰條例第87條第2 項，道路交
通案件處理辦法第19條，裁定如主文。
中    華    民    國      98    年    9     月    22  日
                  交通法庭      法  官  張詠惠
以上正本證明與原本無異。
如不服本裁定，應於裁定送達後5 日內向本院提出抗告狀。
                                書記官  黃惠鈴
中    華    民    國    98    年    9     月    29    日


司法院資訊處製作；財團法人民間司法改革基金會備份。
